【裁判字號】    97,易,315
【裁判日期】    980224
【裁判案由】    違反毒品危害防制條例
【裁判全文】
臺灣臺東地方法院刑事判決               97年度易字第315號
公  訴  人  臺灣臺東地方法院檢察署檢察官
被      告  乙○○
                  （現另案於臺灣臺東監獄岩灣分監執行中）
上列被告因毒品危害防制條例案件，經檢察官提起公訴（97年度
偵字第2201號），被告於準備程序中為有罪之陳述，經本院合議
庭裁定由受命法官獨任進行簡式審判程序，判決如下：
    主  文
乙○○持有第一級毒品達一定數量，累犯，處有期徒刑陸月，如
易科罰金，以新臺幣壹仟元折算壹日。扣案之第一級毒品海洛因
伍包（驗餘合計淨重拾陸點拾肆公克），均沒收銷燬之。
    犯罪事實
一、乙○○前因毒品危害防制條例案件，於民國94年4月28日，
    經臺灣板橋地方法院以93年度訴字第1707號判決判處有期徒
    刑10月確定，於95年3月31日執行完畢。詎仍不知悔改，於
    96年12月18日下午6時許，為供己施用，在臺北市松山火車
    站附近向姓名年籍不詳綽號「阿義」之成年男子，購買第一
    級毒品海洛因5包而持有之。旋攜往友人劉明宏位於臺北縣
    新莊市○○街152巷2樓住處，並放置上開海洛因於該處而暫
    時外出，嗣警於同年12月19日凌晨3時15分許，前往上開處
    所執行搜索而當場查獲，並扣得第一級毒品海洛因5包（共
    計淨重16.14公克），劉明宏乃供出上開海洛因來源，始悉
    上情。
二、案經臺灣板橋地方法院檢察署檢察官告發後呈請臺灣高等法
    院檢察署檢察長令轉臺灣臺東地方法院檢察署檢察官偵查起
    訴。
    理  由
壹、程序事項
    被告乙○○所犯者非為死刑、無期徒刑、最輕本刑為3年以
    上有期徒刑之罪或高等法院管轄第一審案件，其於準備程序
    進行中，先就被訴事實為有罪之陳述，經告知其簡式審判程
    序之旨，並聽取公訴人、被告之意見後，本院合議庭依刑事
    訴訟法第273條之1第1項之規定，裁定由受命法官獨任以簡
    式審判程序進行本案之審理。
貳、實體事項
一、上揭犯罪事實，業據被告乙○○於本院準備程序及審理時坦
    承不諱，核與另案證人即臺北縣政府警察局樹林分局三多派
    出所警員黃健書於臺灣板橋地方法院法官審理時之證述相符
    ；且扣案之白色粉末5包，經送法務部調查局鑑定，鑑定結
    果均含第一級毒品海洛因成分，有法務部調查局97年1月15
    日調科壹字第09723004170號鑑定書附卷可憑（見臺灣板橋
    地方法院檢察署偵查卷宗第31頁）；此外，並有另案被告劉
    明宏之扣押物品清單1紙、現場照片6張在卷可稽，足徵被告
    自白與事實相符，罪證明確，犯行洵堪認定，應依法論科。
二、按海洛因為毒品危害防制條例第2條第1款所稱之第一級毒品
    ，是核被告乙○○所為，係犯毒品危害防制條例第11條第1
    項之持有第一級毒品罪。又持有毒品達一定數量者，加重其
    刑至二分之一，其標準由行政院定之，毒品危害防制條例第
    11條第4項亦有明文。再依行政院於93年1月7日發布之「轉
    讓持有毒品加重其刑之數量標準」第2條規定：「轉讓、持
    有毒品達一定數量者，加重其刑至二分之一，其標準如下：
    一、第一級毒品：淨重5公克以上。二、第二級毒品：淨重
    10公克以上。三、第三級毒品：淨重20公克以上。前項所稱
    淨重，指除去包裝後之毒品重量。」，查被告持有之第一級
    毒品海洛因5包（合計淨重16.14公克），其持有毒品重量已
    逾5公克，自應依上開規定加重其刑。另被告曾有如前所述
    之犯罪科刑及刑之執行情形，此有臺灣高等法院被告前案紀
    錄表在卷可稽，其於有期徒刑執行完畢後5年內，故意再犯
    本件有期徒刑以上之罪，為累犯，應依刑法第47條第1項規
    定加重其刑，其同時有2種以上加重事由，並依刑法第70 條
    規定遞加重之。爰審酌被告為供己施用而購買第一級毒品海
    洛因並持有之，所持有毒品之數量非微，顯見毒癮非輕，惟
    犯後坦承犯行態度良好，及其犯罪動機、目的、手段、智識
    程度、家庭狀況等一切情狀，量處如主文所示之刑，並諭知
    易科罰金之折算標準。
三、查扣案之海洛因5包（合計淨重16.14公克）係屬第一級毒品
    ，應依毒品危害防制條例第18條第1項前段規定，不問屬於
    犯人與否，均沒收銷燬之。至用以包裝上揭毒品之包裝袋，
    因無論以何種方式分離包裝袋與其內裝之毒品，包裝袋內均
    會有極微量毒品殘留，故上述包裝袋應整體視為查獲毒品，
    一併依前揭規定宣告沒收銷燬之（最高法院95年度臺上字第
    3739號、第7354號判決參照）。
據上論斷，應依刑事訴訟法第273條之1第1項、第299條第1項前
段，毒品危害防制條例第11條第1項、第4項、第18條第1項前段
，刑法第11條、第47條第1項、第41條第1項前段，判決如主文。
本案經檢察官甲○到庭執行職務。
中    華    民    國    98    年    2    月    24     日
                  刑事第三庭  法  官  陳鈺雯
以上正本證明與原本無異。
如不服本判決應於收受送達後10日內向本院提出上訴書狀，並應
敘述具體理由；其未敘述上訴理由者，應於上訴期間屆滿後20日
內向本院補提理由書（均須按他造當事人之人數附繕本）。「切
勿逕送上級法院」。告訴人或被害人對於本判決如有不服，請書
具不服之理由狀，請求檢察官上訴者，其上訴期間之計算係以檢
察官收受判決正本之日期為準。
                              書記官  沈茜庭
中    華    民    國    98    年    2     月    24    日
附錄本案論罪科刑法條全文：
毒品危害防制條例第11條
持有第一級毒品者，處 3 年以下有期徒刑、拘役或新臺幣 5 萬
元以下罰金 。
持有第二級毒品者，處 2 年以下有期徒刑、拘役或新臺幣 3 萬
元以下罰金 。
持有專供製造或施用第一、二級毒品之器具者，處 1 年以下有期
徒刑、拘役或新臺幣 1 萬元以下罰金。
持有毒品達一定數量者，加重其刑至二分之一，其標準由行政院
定之。


司法院資訊處製作；財團法人民間司法改革基金會備份。
